【裁判字號】    90,易,234
【裁判日期】    900712
【裁判案由】    傷害
【裁判全文】
臺灣苗栗地方法院刑事判決                            九十年度易字第二三四號
    公  訴  人  臺灣苗栗地方法院檢察署檢察官
    被      告  乙○○
                甲○○
右列被告因傷害案件，經檢察官提起公訴（九十年度偵字第三三五號），本院判決如
左：
    主  文
乙○○傷害人之身體，處拘役貳拾日，如易科罰金，以佰元折算壹日，緩刑貳年。
甲○○傷害人之身體，處拘役伍拾日，如易科罰金，以佰元折算壹日，緩刑貳年。
    事  實
一、乙○○、甲○○二人為堂兄弟親誼關係，於民國八十九年七月二十三日上午九時
    許，在苗栗縣通霄鎮楓樹里八鄰附近，二人因其等相鄰之自有農地灌溉用水互生
    爭議，即互相基於傷害之犯意，發生推擠而互毆，甲○○甚且手持乙○○所有之
    攔水木板朝乙○○身上揮擊一下，致使乙○○因之受有前額、左手肘、左大腿瘀
    傷及左手、左手腕腫脹等傷害，甲○○亦因推擠失去重心跌入田裏而受有左手肘
    二處挫傷、瘀血腫（各約一．五公分Ⅹ一公分；二公分Ⅹ二公分）之傷害。
二、案經甲○○、乙○○訴由苗栗縣警察局通霄分局報請臺灣苗栗地方法院檢察署檢
    察官偵查起訴。
    理  由
一、訊據被告乙○○、甲○○固坦承於右揭時地發生爭吵之事實，惟均矢口否認有何
    傷害犯行，被告乙○○辯稱：是甲○○手持攔水木板毆擊伊，伊並未出手傷害甲
    ○○云云；被告甲○○則辯稱：伊被乙○○推了一把，失去重心，跌進田裏，未
    出手或手持攔水木板毆擊乙○○，不知他如何受傷云云。惟查：右揭事實，分別
    據被告二人相互指訴綦詳，核與證人即在場目擊之被告乙○○妻曾陳糖證述：伊
    於八十九年七月二十三日上午九時許，有與先生乙○○前往苗栗縣通霄鎮楓樹里
    八鄰附近自有農地做圳溝，一至現場後，有看見甲○○手持攔水木板朝乙○○身
    上揮去，乙○○的手及手錶都被揮到，伊只看到甲○○揮一下，其他的沒注意等
    語（參見本院卷二五頁筆錄）大致相符，並有被告二人於案發後分別前往為慈暉
    醫院及邱醫院驗傷之診斷證明書二紙及被告甲○○持以毆擊乙○○之攔水板相片
    一幀附卷可稽，參以該等診斷證明書載明，被告乙○○受有前額、左手肘、左大
    腿瘀傷及左手、左手腕腫脹等傷害；甲○○則受有左手肘二處挫傷、瘀血腫（各
    約一．五公分Ⅹ一公分；二公分Ⅹ二公分）之傷害，與被告二人相互指訴受毆情
    形之傷勢相符，其二人既均自承有在右揭時地發生爭執，則其等所受傷害應係相
    互推擠及被告甲○○手持攔水木板揮擊乙○○所呈現之傷示無訛，則被告甲○○
    初於警訊時稱其二人有發生推擠等語與事實相符而堪採信，事後翻異前詞，顯係
    避重就輕之詞，不足憑採；證人曾陳糖雖證述未目擊被告乙○○毆打被告甲○○
    云云，惟證人曾陳糖與被告乙○○係夫妻關係，業經當庭勘驗身份證無訛，情屬
    至親，所言應係維護之詞，不足遽採為有利被告乙○○之認定，被告乙○○所辯
    係卸責之詞，否足憑採。本件事證明確，被告二人相互傷害犯行堪以認定，自應
    依法論科。
二、核被告二人所為均係犯刑法第二百七十七條第一項之普通傷害罪。爰審酌被告二
    人素行良好（此有臺灣高等法院被告二人全國前案紀錄表二份在卷可稽）、二人
    有親誼關係，因農地灌溉用水起爭執之犯罪動機、被告二人係互毆致受傷害、所
    受傷害之程度、下手輕重及犯後否認犯行復未能雙方達成和解之態度等一切情狀
    ，分別量處如主文所示之刑，並均諭知易科罰金之折算標準。末查被告二人前均
    未曾受有期徒刑以上刑之宣告，有台灣高等法院被告全國前案紀錄表各一份在卷
    可稽，其經此起訴審判後，應知警惕而無再犯之虞，參以被告二人年事已高，且
    係堂兄弟關係，為其二人所自承，核與證人曾陳糖證述相符，為顧及其二人往後
    和諧，本院認所宣告之刑均以暫不執行為適當，均併宣告緩刑二年，以啟自新。
    另被告甲○○用以傷害被告乙○○之攔水木板一片，非屬必須沒收之違禁物，且
    為被害人乙○○所為，爰不為沒收之諭知，併此敘明。
據上論斷，應依刑事訴訟法第二百九十九條第一項前段，刑法第二百七十七條第一項
、第四十一條第一項前段、第七十四條第一款，罰金罰鍰提高標準條例第一條前段、
第二條，判決如主文。
本案經檢察官戴瑞麒到庭執行職務。
中      華      民      國    九十      年      七      月    十二      日
                        臺灣苗栗地方法院刑事第二庭
                                        法  官  黃  賢  婷
右正本證明與原本無異。
如不服本判決，應於判決送達後十日內向本院提出上訴狀( 應附繕本 )，上訴於
臺灣高等法院台中分院。
                                        書記官  李  學  詩
中      華      民      國    九十      年      七      月    十二      日
附錄論罪法條：
刑法第二百七十七條第一項：
傷害人之身體健康者，處三年以下有期徒刑、拘役或一千元以下罰金。


司法院資訊處製作；財團法人民間司法改革基金會備份。
